【裁判字號】    98,易,736
【裁判日期】    990129
【裁判案由】    詐欺
【裁判全文】
臺灣基隆地方法院刑事判決               98年度易字第736號
公  訴  人  臺灣基隆地方法院檢察署檢察官
被      告  丙○○
上列被告因詐欺案件，經檢察官提起公訴（98年度偵字第4497號
），並經本院合議庭裁定由受命法官獨任進行簡式審判程序，判
決如下：
    主  文
丙○○意圖為自己不法之所有，以詐術使人將本人之物交付，累
犯，處有期徒刑參月，如易科罰金以新台幣壹仟元折算壹日。
    事實及理由
一、本件犯罪事實應補充：「丙○○前因施用毒品案件，經觀察
    、勒戒後，認無繼續施用毒品之傾向，經臺灣基隆地方法院
    檢察署檢察官以88年度偵字第822號為不起訴處分確定在案
    。復因施用第二級毒品案件，經本院裁定令入戒治處所施以
    強制戒治，於民國89年11月16日期滿執行完畢，並由該院以
    88年度基簡字第800號判決判處有期徒刑6月確定；再因施用
    第二級毒品案件，經臺灣高等法院以93年度上易字第498 號
    判決判處有期徒刑8月確定，上開2件後經臺灣高等法院以93
    年度聲字第640號裁定應執行有期徒刑1年，而於94年2月3日
    執行完畢。後又因施用第二級毒品案件，經本院以93年度易
    字第320號判決判處有期徒刑7月確定；另因施用第二級毒品
    案件，經本院以94年度易字第220號判決判處有期徒刑1年2
    月確定（與另持有第一級毒品案件，經本院以94年度易字第
    465號判決判處有期徒刑7月，經本院以95年度聲字第96號裁
    定應執行有期徒刑1年7月），接續執行並於95年11月10日假
    釋，於96年5月2日假釋期滿未經撤銷假釋，其未執行之刑以
    已執行完畢論而執行完畢。復再因施用第二級毒品案件，經
    本院以97年度易字第437號判決判處有期徒刑6月（起訴書誤
    載4月）確定，甫於97年9月30日易科罰金執行完畢。」、證
    據應補充：「被告於本院準備程序及審判程序之自白。」外
    ，餘均引用如附件檢察官起訴書之記載。
二、據上論斷，應依刑事訴訟法第273條之1第1項、第284條之1
    、第299條第1項前段、第310條之2、第454條第2項，刑法第
    339條第1項、第47條第1項，刑法施行法第1條之1，判決如
    主文。
本案經檢察官乙○○到庭執行職務。
中    華    民    國    99    年    1     月    29    日
                  刑事第四庭法  官    何怡穎
對於本件判決如有不服，應於收受送達後10日內，向本院提出上
訴書狀，上訴於臺灣高等法院，並按他造當事人之人數附具繕本
。
中    華    民    國    99    年    1     月    29    日
                            書記官    翁其良
附錄論罪法條
刑法第339條第1項
意圖為自己或第 3 人不法之所有，以詐術使人將本人或第 3 人
之物交付者，處5 年以下有期徒刑、拘役或科或併科1000元以下
罰金。
附件：
臺灣基隆地方法院檢察署檢察官起訴書
                                      98年度偵字第4497號
    被  告  丙○○  男  50歲（民國○○年○月○○日生）
                    住基隆市○○區○○街303巷11弄15號5樓
                    國民身分證統一編號：Ｚ000000000號
上被告因詐欺案件，已經偵查終結，認應該提起公訴，茲將犯罪
事實及證據並所犯法條分敘如下：
            犯罪事實
一、丙○○前因施用毒品案件，經觀察、勒戒後，認無繼續施用
    毒品之傾向，經本署檢察官以88年度偵字第822 號為不起訴
    處分確定在案。復因施用第二級毒品案件，經臺灣基隆地方
    法院裁定令入戒治處所施以強制戒治，於民國89年11月16日
    期滿執行完畢，並由該院以88年度基簡字第800 號判決判處
    有期徒刑6 月確定；再因施用第二級毒品案件，經臺灣高等
    法院以93年度上易字第498 號判決判處有期徒刑8 月確定，
    而於94年2 月3 日執行完畢。後又因施用第二級毒品案件，
    經臺灣基隆地方法院以93年度易字第320 號判決判處有期徒
    刑7 月確定；另因施用第二級毒品案件，經臺灣基隆地方法
    院以94年度易字第220 號判決判處有期徒刑1 年2 月確定，
    並於96年5 月2 日執行完畢。復再因施用第二級毒品案件，
    經臺灣基隆地方法院以97年度易字第437 號判決判處有期徒
    刑4月確定，甫於97年9月30日執行完畢。竟不知悔改，明知
    所持有之不詳重量以保鮮盒裝之液體，係賴應山與游仁咸等
    人（均已另行提起公訴）以感冒（鼻炎）藥錠分離、提煉原
    料後再加上其他化學物質用以製造第二級毒品甲基安非他命
    而未能製成之殘餘液體，竟意圖為自己不法所已有，基於詐
    欺之犯意，於98年6月底某日午間，在基隆市火車站附近，
    向甲○○佯稱「所持有之上開液體係液態甲基安非他命，只
    要放置冰箱內即可凝結成甲基安非他命晶體」等語，甲○○
    不知有詐，因此陷於錯誤，旋以新台幣（下同）7,500元之
    代價向丙○○購買4公克之上開液體，並當場給付4,500元，
    其餘款項則於同年7月2日12時50分許，在基隆市安樂社區附
    近再行交付。嗣因丙○○所交付裝放上開液體之夾鍊袋有漏
    洞，致使甲○○返家後袋內已無任何液體可供結晶，因此再
    向丙○○索討部分液體而遭拒。
二、案經基隆市警查局移送偵辦。
            證據並所犯法條
一、證據清單：
┌──┬──────────┬────────────┐
│編號│證據名稱            │待證事實                │
├──┼──────────┼────────────┤
│一  │證人甲○○、游仁咸之│全部犯罪事實            │
│    │證詞                │                        │
├──┼──────────┼────────────┤
│二  │被告所使用0000000000│被告確於98年6 月底間以液│
│    │號行動電話通訊監察譯│態甲基安非他命之物品販賣│
│    │文1 份              │予甲○○，並先後收取4,50│
│    │                    │0 元及3,000 元等事實    │
├──┼──────────┼────────────┤
│三  │被告之供述          │承認0000000000號行動電話│
│    │                    │均伊在使用之事實        │
├──┼──────────┼────────────┤
│四  │刑案資料查註紀錄表、│被告於觀察勒戒執行完畢釋│
│    │全國施用毒品案件紀錄│放後，5 年內再犯本案之事│
│    │各1 份              │實                      │
├──┼──────────┼────────────┤
│五  │本署98年度偵字第3619│被告所販售之液體係賴應山│
│    │號、第3633號、第3769│與游仁咸製作毒品失敗所殘│
│    │號起訴書1 份        │餘之液體等事實          │
└──┴──────────┴────────────┘
二、核被告丙○○所為，係犯刑法第339 條第1 項之詐欺罪嫌。
    又被告曾有如犯罪事實欄所載之犯罪科刑及執行情形等狀，
    亦有本署刑案資料查註紀錄表1 份附卷可參，其於刑之執行
    完畢後，5 年內再犯本件有期徒刑以上之罪，為累犯，請依
    刑法第47條第1 項之規定加重其刑。至移送意旨認被告所為
    係違反毒品危害防制條例第4 條第2 項之販賣第二級毒品罪
    嫌等語，因被告明知所販售之物品係已經不能結晶成為甲基
    安非他命之液體，竟以液體甲基安非他命之名義販售他人等
    情狀，已經證人游仁咸所結證在卷。從而，被告前開所為顯
    屬詐騙他人之行為。是移送意指容有誤認，附此敘明。
三、依刑事訴訟法第251 條第1 項提起公訴。
  此  致
臺灣基隆地方法院
中    華    民    國    98    年    12    月    24    日
                              檢察官  張  介  欽
本件正本證明與原本無異
中    華    民    國    98    年    12    月    28    日
                              書記官  王  光  裕
所犯法條
中華民國刑法(94.02.02)第339條
（普通詐欺罪）
意圖為自己或第三人不法之所有，以詐術使人將本人或第三人之
物交付者，處 5 年以下有期徒刑、拘役或科或併科 1 千元以下
罰金。
以前項方法得財產上不法之利益或使第三人得之者，亦同。
前二項之未遂犯罰之。

司法院資訊處製作；財團法人民間司法改革基金會備份。
